【裁判字號】    99,審易,2306
【裁判日期】    990713
【裁判案由】    竊盜
【裁判全文】
臺灣高雄地方法院刑事判決            99年度審易字第2306號
公  訴  人  臺灣高雄地方法院檢察署檢察官
被      告  丙○○
上列被告因竊盜案件，經檢察官提起公訴（99年度偵字第10111
、13996 號），嗣因被告就被訴事實為有罪之陳述，本院依簡式
審判程序審理，判決如下：
    主  文
丙○○犯毀越安全設備竊盜罪，累犯，處有期徒刑玖月。又犯竊
盜罪，累犯，處有期徒刑捌月。應執行有期徒刑壹年月。
    事  實
一、丙○○曾因連續竊盜案件，經本院以93年度簡上字第169 號
    判處有期徒刑1 年10月確定。另因連續施用毒品案件，經本
    院以93年度訴字第2182號判處有期徒刑1 年確定。上開2 罪
    經本院以94年度聲字第2505號裁定應執行有期徒刑2 年8 月
    確定。丙○○因上開案件入監執行，於民國96年4 月16日縮
    短刑期假釋出監，嗣中華民國罪犯減刑條例於96年7 月16日
    公布施行，前揭施用毒品案件嗣經本院以96年度聲減字第40
    84號裁定減刑，且與不得減刑之竊盜案件合併定應執行有期
    徒刑2 年2 月，於96年9 月4 日確定，丙○○於減刑後已無
    殘刑而執行完畢。詎仍不知悔改，意圖為自己不法之所有，
    於99年1 月24日14時20分許，騎乘車牌號碼L69-311 號重型
    機車，前往高雄縣大社鄉○○段00000000號農地錏源企業社
    （負責人甲○○）儲放錏條之工廠，先徒手破壞周邊具有防
    閑作用屬於安全設備之鐵製圍籬後，進入錏源企業社（無故
    侵入建築物部分未據告訴），竊取負責人甲○○所有之錏條
    6 條（價值約新臺幣4,000 元，已發還甲○○），得手後將
    錏條搬至上開重型機車，載運離去前，適為甲○○發覺，當
    場奪下丙○○機車鑰匙，丙○○乃棄車逃逸，嗣甲○○報警
    處理而循線查獲。另意圖為自己不法之所有，於99年3 月15
    日9 時許，在高雄縣岡山鎮○○路203 號前，見洪水盛所有
    之車牌號碼NL5-61 0號重型機車停放該處，竟予發動電門竊
    取之，得手後供己騎用。嗣於99年3 月16日20時54分許，丙
    ○○騎乘該車途經高雄縣大社鄉○○路○段222 號前，為警
    查獲並起出上開重型機車（已發還洪水盛）。
二、案經高雄縣政府警察局仁武分局報告臺灣高雄地方法院檢察
    署檢察官偵查起訴。
    理  由
一、本件被告丙○○所犯均為死刑、無期徒刑、最輕本刑為3 年
    以上有期徒刑以外之罪，其就被訴事實為有罪之陳述，經本
    院告知簡式審判程序之旨，並聽取檢察官及被告之意見後，
    裁定進行簡式審判程序。
二、上揭犯罪事實，業據被告於本院審理時坦承不諱，核與被害
    人甲○○、洪水盛於警詢時之指述相符，復有高雄縣政府警
    察局仁武分局扣押筆錄暨扣押物品目錄表2 份、NL5-610 號
    重型機車之高雄縣政府警察局車輛協尋、尋獲電腦輸入單、
    車籍查詢- 基本資料詳細畫面各1 紙、具領人甲○○之贓物
    認領保管單1 紙、具領人洪水盛之高雄縣政府警察局仁武分
    局警備隊贓物領據1 紙及現場照片4 張可資佐證，足認被告
    自白與事實相符，應堪置信。本件事證明確，被告犯行，均
    堪認定。
三、按刑法第321 條第1 項第2 款規定之毀越門扇、牆垣或其他
    安全設備，所謂「毀」指毀損、毀壞或破壞；「越」指超越
    、踰越或越進，毀而不越，或越而不毀，均得依本條款處斷
    ；至「其他安全設備」則指除門扇、牆垣以外，依社會通常
    觀念足認為防盜之一切設備而言（最高法院25年上字第4168
    號判例意旨、69年度臺上字第2415號、78年度臺上字第4418
    號判決意旨參照）。查錏源企業社周邊設置有鐵製圍籬，目
    的係防止他人進入，依通常社會觀念，應可認係屬防盜之設
    備而屬刑法第321 條第1 項第2 款之安全設備無疑；被告破
    壞鐵製圍籬進入錏源企業社內行竊，自已構成毀越安全設備
    。故核被告上開所為，分別係犯刑法第321 條第1 項第2 款
    之毀越安全設備竊盜罪及同法第320 條第1 項之竊盜罪。被
    告所犯上開2 罪，犯意各別，行為互殊，應予分論併罰。被
    告有如前開事實欄所載之犯罪科刑及執行紀錄，此有臺灣高
    等法院被告前案紀錄表1 份在卷可稽，其前受徒刑之執行完
    畢後，5 年以內分別故意再犯本件有期徒刑以上之各罪，均
    為累犯，均應依刑法第47條第1 項之規定，分別加重其刑。
    爰審酌被告有竊盜、毒品等前科，有臺灣高等法院被告前案
    紀錄表在卷可查，素行不佳，且不知記取刑罰之教訓，本次
    猶竊取他人財物，價值觀念偏差，應予導正，惟念其所竊物
    品因查獲而歸還被害人甲○○、洪水盛，有贓物認領保管單
    、贓物領據各1 紙附卷可參，其坦承犯行，犯後態度尚可，
    及其犯罪之動機、目的、手段、所竊財物價值、所生危害等
    一切情狀，分別量處如主文所示之刑及定應執行刑。
據上論斷，應依刑事訴訟法第273 條之1 第1 項、第299 條第1
項前段，刑法第321 條第1 項第2 款、第320 條第1 項、第47條
第1 項、第51條第5 款，刑法施行法第1 條之1 ，判決如主文。
本案經檢察官乙○○到庭執行職務。
中    華    民    國    99    年    7    月    13     日
                  刑事第十庭  法  官  顏銀秋
以上正本證明與原本無異。
如不服本判決應於收受送達後10日內向本院提出上訴書狀，並應
敘述具體理由；如未敘述上訴理由者，應於上訴期間屆滿後20日
內向本院補提理由書（均須按他造當事人之人數附繕本）「切勿
逕送上級法院」。
中    華    民    國    99    年    7     月    13    日
                              書記官  林豐富
附錄論罪科刑法條
刑法第321 條第1 項第2 款（毀壞安全設備加重竊盜罪）
犯竊盜罪而有左列情形之一者，處6 月以上、5 年以下有期徒刑
：
二、毀越門扇、牆垣或其他安全設備而犯之者。
刑法第320 條第1 項（竊盜罪）
意圖為自己或第三人不法之所有，而竊取他人之動產者，為竊盜
罪，處5 年以下有期徒刑、拘役或500 元以下罰金。

司法院資訊處製作；財團法人民間司法改革基金會備份。
